臺灣高等法院臺中分院刑事判決　　　　94年度上易字第1155號
上　訴　人　灣苗栗地方法院檢察署檢察官
被　　　告　丙○○
上列上訴人因公共危險案件，不服臺灣苗栗地方法院94年度易字
第474號中華民國94年6月23日第一審判決（起訴案號：臺灣苗栗
地方法院檢察署94年度偵字第1947號），提起上訴，本院判決如
下：
    主  文
原判決撤銷。
丙○○漏逸瓦斯氣，致生公共危險，累犯，處有期徒刑捌月。又
對於公務員依法執行職務時，施強暴，累犯，處有期徒刑壹年。
應執行有期徒刑壹年陸月。
    事  實
一、丙○○前因有預備殺人罪、過失傷害、妨害公務、酒後駕車
    及違反保護令罪等前科，其中違反保護令罪於民國（下同）
    93年8月3日經臺灣苖栗地方法院苗栗簡易庭判處有期徒刑6
    月，並於同年10月26日易科罰金執行完畢，復因違反保護令
    罪，另於94年4月27日經臺灣苗栗地方法院署檢察官為緩起
    訴處分，現尚在緩起訴期間，詎丙○○竟不知悔悟，再為以
    下之行為：　(一)、丙○○於94年5月27日下午6時許，在外飲
    用酒類走路返回苗栗縣泰安鄉大興村2鄰高熊卡12號之住處
    後，竟對其父乙○○及其母謝淑真大聲叫鬧，並將家中之傢
    俱毀壞（毀損部分未據告訴），復將廚房之瓦斯桶拉至家中
    院子，並基於漏逸瓦斯之犯意，打開該瓦斯桶之開關而漏逸
    瓦斯氣體，致生公共危險。(二)丙○○在漏逸瓦斯後，明知現
    場據報前來處理之警察係正依法執行職務之公務員，竟另基
    於妨害公務之犯意，於同日下午6時50分許，以拳頭及腿攻
    擊對正執行拉開丙○○並關閉瓦斯桶開關之大興派出所所長
    丁○○及警員戊○○，而對於依法執行職務之公務員，施強
    暴致丁○○所長衣服鈕扣遭扯裂3處、小腿遭踢傷，並致戊○○警員衣服臂章被扯破20公分（傷害及毀損部分未據告訴
    ）。嗣於同日下午7時許，為警制伏後逮捕。
二、案經苗栗縣警察局大湖分局報告臺灣苗栗地方法院檢察署檢
    察官偵查起訴。
    理 由
一、上開事實，業據被告丙○○於偵查中、原審及本院審理時自
    白不諱，核與證人乙○○之證述相符，且有警員丁○○、戊○○、陳道光之職務報告書1份，受傷及制服毀損照片5幀以
    及被告之酒精濃度測試值單1紙在卷可稽，被告上開犯行，
    洵堪認定。
二、被告所為係犯刑法第177條第1項之漏逸瓦斯氣，致生公共危
    險罪及同法第135條第1項對於公務員依法執行職務時，施強
    暴罪。被告所犯上開二罪，犯意各別，罪名不同，應予分論
    併罰。被告曾因違反保護令罪經臺灣苖栗地方法院苗栗簡易
    庭判處有期徒刑6月確定，於93年10月26日易科罰金執行完
    畢，有臺灣高等法院被告全國前案紀錄表1份在卷可稽，5年
    以內，再犯有期徒刑以上之本罪，為累犯，應依刑法第47條
    之規定加重其刑。原審判決認被告罪證明確予以論罪科刑，
    固非無見，惟本件被告所為雖未造成人員傷亡及財物損失，
    惟被告上開所為確已有對家人及鄰居造成重大危害之虞，且
    公然對員警拳打腳踢，無視法紀，原審量刑顯屬過輕，而有
    不當。檢察官上訴意旨略以：證人即被告之父乙○○於警訊
    中之指訴，稱：「丙○○只要喝酒便會鬧事，且摔家具，他
    也經常拿廚房之瓦斯桶，我怕隨時發生危險」等語，‧‧‧
    本件被告於大興派出所所長丁○○及警員戊○○據報前往處
    理，要上前將被告拉開並將瓦斯桶之開關關閉之際，被告非
    但未束手就擒，更以拳腳徒手攻擊丁○○、戊○○，本案雖
    因警員到場而未發生氣爆，釀成大禍，但其行為之危險性甚
    大，稍有差池，一旦發生氣爆，不僅被告之父母可能因而喪
    命，前來處理之警員，亦不能倖免。再者，被告於89年2月
    間，即曾因酒後在同一地點即渠父母之住處點燃報紙，在員
    警據報前來處理時，毆打依法執行職務之員警並撕破其制服
    ，因而遭臺灣苗栗地方法院以89年度易字第402號案判處有
    期徒刑6月，有該案判決書1份在卷可稽，被告竟再犯本案一
    再挑戰公權利，惡性至為重大，原審以被告漏逸瓦斯之行為
    ，並未造成任何人員傷亡及財物損失，而未審酌被告行為之
    惡性，其行為可能釀成之人員重大傷亡，以及對值勤人員之
    重危險性，而僅判處被告有期徒刑6月，妨害公務部分，僅
    判處有期徒刑10月，顯有輕縱之嫌等語，指摘原審判決量刑
    過輕，即非無理由，原審判決既有上開可議之處，自應由本
    院將原審判決撤銷改判。審酌被告素行不佳，前有多次暴力
    性犯罪紀錄，飲酒後不知自制而犯本案，漏逸瓦斯氣之危險
    性甚大，且對前來執行勤務之員警施暴，目無法紀、挑戰公
    權力，惡性非輕，惟被告犯後坦承犯行，知所悔悟等一切情
    狀，分別就被告漏逸瓦斯氣，致生公共危險部分量處有期徒
    刑捌月；就被告對於公務員依法執行職務時，施強暴部分處
    有期徒刑壹年，並定其應執行為有期徒刑壹年陸月。至公訴
    人對被告公共危險及妨害公務罪行，各求處有期徒刑1年2月
    ，經本院綜合上開各情，認均嫌過重，應以本院上開量刑為
    允當；併此敘明。
三、據上論斷，應依刑事訴訟法369條第1項前段、第364條、第2
    99條第1項前段，刑法第177條第1項、第135條第1項、第47
    條、第51條第5款，罰金罰鍰提高標準條例第1條前段。
本案經檢察官甲○○到庭執行職務。
中　　華　　民　　國　　94　　年　　10　　月　　13　　日
               刑事第三庭　審判長法　官　江　錫　麟
                                 法　官　林　欽　章
                                 法　官　胡　忠　文
上列正本證明與原本無異。
不得上訴。
                                 書記官　陳　麗　玉
中　　華　　民　　國　　94　　年　　10　　月　　14　　日
附錄引用法條全文：
中華民國刑法第177 條第1項 (漏逸或間隔氣體罪)
漏逸或間隔蒸氣、電氣、煤氣或其他氣體，致生公共危險者，處
3年以下有期徒刑、拘役或3百元以下罰金。
中華民國刑法第135條
對於公務員依法執行職務時，施強暴脅迫者，處3年以下有期徒
刑、拘役或3百元以下罰金。
　　　　　　　　　　　　　　　　　　　　　　　　　　　Ｆ
